臺灣苗栗地方法院宣示判決筆錄　　　　　 94年度訴字第324號
公　訴　人　臺灣苗栗地方法院檢察署檢察官
被　　　告　甲　○
　　　　　　　　　　　號
指定辯護人　本院公設辯護人　乙○○
上列被告因毒品危害防制條例案件（起訴案號：93年度偵字第32
11號、94年度毒偵字第502 號、94年度毒偵字第759 號、94年度
毒偵字第913 號、94年度毒偵字第918 號），及移送併辦（94年
度毒偵字第1480號、94年度毒偵字第1522號），本院於中華民國
94年11月29日下午4 時許，在本院第10法庭宣示判決，出席職員
如下：
　　　　　　　　審判長法　官　柳章峰
法官起立朗讀判決主文、犯罪事實要旨、處罰條文、附記事項，
及告以上訴限制、期間並提出上訴狀之法院，且諭知記載其內容
：
一、主  文：
    甲○連續施用第一級毒品，累犯，處有期徒刑拾月；第1次
    扣案之海洛因伍小包合計淨重肆公克（空包裝重壹點零陸公
    克）、海洛因殘渣袋貳個，第2 次扣案之海洛因壹小包淨重
    零點零陸公克（空包裝重零點壹柒公克），第4 次扣案之海
    洛因壹小包淨重零點零伍公克（空包裝重零點貳陸公克），
    第6 次扣案之海洛因壹小包（含袋重零點貳公克）均沒收銷
    燬之；第1 次扣案之海洛因注射針筒壹支、海洛因分裝杓壹
    支，第3 次扣案之海洛因注射針筒壹支，第4 次扣案之海洛
    因注射針筒壹支，第5 次扣案之海洛因注射針筒壹支均沒收
    。又連續施用第二級毒品，累犯，處有期徒刑陸月；第1次
    扣案之安非他命壹小包（驗餘淨重零點貳伍公克）、第2次
    扣案之安非他命壹小包（含袋重零點肆公克）均沒收銷燬之
    ；第1 次扣案之安非他命吸食器壹組沒收。應執行有期徒刑
    壹年參月；第1 次扣案之海洛因伍小包合計淨重肆公克（空
    包裝重壹點零陸公克）、海洛因殘渣袋貳個、安非他命壹小
    包（驗餘淨重零點貳伍公克），第2 次扣案之海洛因壹小包
    淨重零點零陸公克（空包裝重零點壹柒公克）、安非他命壹
    小包（含袋重零點肆公克），第4 次扣案之海洛因壹小包淨
    重零點零伍公克（空包裝重零點貳陸公克），第6 次扣案之
    海洛因壹小包（含袋重零點貳公克）均沒收銷；第1 次扣案
    之海洛因注射針筒壹支、海洛因分裝杓壹支、安非他命吸食
    器壹組，第3 次扣案之海洛因注射針筒壹支，第4 次扣案之
    海洛因注射針筒壹支，第5 次扣案之海洛因注射針筒壹支均
    沒收。
二、犯罪事實要旨：
（一）本件係強制戒治執行完畢後5 年內再犯。
（二）甲○基於施用第1 級毒品海洛因之概括犯意，自民國（下
      同）93年7 月1 日起，至94年10月1 日下午4 時許止，連
      續在其苗栗縣竹南鎮○○街37巷1 弄11號住處，以注射針
      筒注射方式，非法施用第1 級毒品海洛因多次。復另基於
      施用第2 級毒品安非他命之概括犯意，自93年7 月間某日
      起，至94年6 月13日止，連續在上開同一住處，以將第2
      級毒品安非他命置於玻璃球內，下以火燒烤吸取其產生煙
      霧之方式，非法施用第2 級毒品安非他命多次。嗣分別於
      下列時、地，為警查獲：
    苗栗縣警察局刑警隊員警持本院核發之搜索票，於93年9
      月2 日上午10時30分許，在苗栗縣竹南鎮○○街37巷1 弄
      11號甲○住處搜索，當場扣得甲○所有之海洛因5 小包合
      計淨重4 公克（空包裝重1.06公克）、海洛因殘渣袋2 個
      、安非他命1 小包（驗餘淨重0.25公克）、注射海洛因用
      之注射針筒1 支、分裝海洛因用之分裝杓1 支、安非他命
      吸食器1 組，警方並對甲○採尿送驗，結果發現其尿液呈
      有甲基安非他命及嗎啡陽性反應。
    苗栗縣警察局竹南分局竹南派出所員警，於93年12月5 日
      下午3 時30分許，在苗栗縣竹南鎮○○里○○街37巷1 弄
      11號查獲甲○（至屋內海洛因1 小包、注射針筒1 支、安
      非他命吸食器1 個，均係案外人劉邦賜所有），警方並對
      甲○採尿送驗，結果發現其尿液呈有甲基安非他命及嗎啡
      陽性反應。
    苗栗縣警察局竹南分局竹南派出所員警，於94年3 月28日
      晚上11時30分許，在苗栗縣竹南鎮大厝里獅山67號前，當
      場查獲甲○所有之海洛因1 小包淨重0.06公克（空包裝重
      0.17公克）、安非他命1 小包（含袋重0.4 公克），警方
      並對甲○採尿送驗，結果發現其尿液呈有甲基安非他命及
      嗎啡陽性反應。
    苗栗縣警察局通霄分局刑事組員警持本院核發之搜索票，
      於94年3 月30日下午5 時許，至苗栗縣頭份鎮○○路321
      號搜索，當場在客廳之沙發底下查獲甲○所有之海洛因注
      射針筒1 支，警方並對甲○採尿送驗，結果發現其尿液呈
      有嗎啡陽性反應。
    苗栗縣警察局竹南分局竹南派出所員警，於94年6 月10日
      晚上10時30分許，在苗栗縣竹南鎮○○里○○街50號888
      電子遊藝場前，執行擴大臨檢勤務時，當場查獲甲○所有
      之海洛因1 小包淨重0.05公克（空包裝重0.26公克）、海
      洛因注射針筒1 支，警方並對甲○採尿送驗，結果發現其
      尿液呈有甲基安非他命及嗎啡陽性反應。
    苗栗縣警察局竹南分局大同派出所員警，於94年6 月16日
      晚上7 時50分許，在苗栗縣竹南鎮○○路888 電子遊藝場
      內，當場查獲甲○所有之海洛因注射針筒1 支，警方並對
      甲○採尿送驗，結果發現其尿液呈有甲基安非他命及嗎啡
      陽性反應。
    苗栗縣警察局頭份分局頭份派出所員警，於94年10月1 日
      下午5 時30分許，在苗栗縣頭份鎮○○里○○○ 街與北一
      路口，當場查獲甲○所有之海洛因1 小包（含袋重0.2 公
      克）。
三、處罰條文：
    毒品危害防制條例第10 條第1 項、第2項。
四、協商判決除有刑事訴訟法第454 條之4 第1 項第1 款於本訊
    問程序終結前，被告撤銷協商合意或檢察官撤回協商聲請者
    ；第2 款被告協商之意思非出於自由意志者；第4 款被告所
    犯之罪非第455 條之2 第1 項所定得以協商判決者；第6 款
    被告有其他較重之裁判上一罪之犯罪事實者；第7 款法院認
    應諭知免刑或免訴、不受理者情形之一，及違反同條第2 項
    「法院應於協商合意範圍內為判決；法院為協商判決所科之
    刑，以宣告緩刑或2 年以下有期徒刑、拘役或罰金為限」之
    規定者外，不得上訴。
五、如有前項得上訴之情形，若不服本件判決，得自收受判決筆
    錄送達之日起10日內，向本院提出上訴書狀，上訴於第二審
    法院。
中　　華　　民　　國　　94　　年　　11　　月　　29　　日
                  台灣苗栗地方法院刑事第三庭
                            書記官　彭玟源
                      審判長法　官　柳章峰
以上正本係照原本製作。
                            書記官　彭玟源
中　　華　　民　　國　　94　　年　　11　　月　　29　　日
